【裁判字號】    98,訴,1058
【裁判日期】    981207
【裁判案由】    違反槍砲彈藥刀械管制條例
【裁判全文】
臺灣桃園地方法院刑事判決              98年度訴字第1058號
公  訴  人  臺灣桃園地方法院檢察署檢察官
被      告  甲○○
選任辯護人  林仕訪律師
            林宗竭律師
上列被告因違反槍砲彈藥刀械管制條例案件，經檢察官提起公訴
（98年度偵字第4838號），本院判決如下：
    主  文
甲○○未經許可寄藏可發射子彈具有殺傷力之改造手槍，處有期
徒刑壹年陸月，併科罰金新臺幣拾萬元，罰金如易服勞役，以新
臺幣壹仟元折算壹日。緩刑肆年。緩刑期間付保護管束。並應向
指定之政府機關、政府機構、行政法人、社區或其他符合公益目
的之機構或團體提供陸拾小時之義務勞務，及應自本判決確定之
日起年內，向公庫支付新臺幣拾萬元。扣案如附表編號一所示
之物，沒收之。
    事  實
一、甲○○明知具有殺傷力之改造手槍及子彈係屬槍砲彈藥刀械
    管制條例所列管之違禁物，未經中央主管機關許可，不得持
    有、寄藏，竟仍於民國96年間某日，在其所開設位於桃園縣
    桃園市○○路○ 段431 號（起訴書誤載為信陽街21之1 號）
    之車行內，受真實姓名年籍不詳綽號「大象」之成年男子所
    託，代為出售「大象」所有之車輛，並同時保管「大象」所
    置放於車廂內如附表編號一所示可發射子彈具有殺傷力之槍
    枝1 支，及如附表編號二、三所示具有殺傷力之子彈共4 顆
    後，即將之置放於上址，後並於將車行搬至桃園縣桃園市○
    ○路上時，亦隨同帶往該處，而無故寄藏之。嗣於98年2 月
    18日晚間，甲○○將如附表所示之槍枝、子彈均置放在側肩
    背包中，並欲攜出予以丟棄，而於同日晚間7 時20分許，在
    行經桃園縣桃園市○○○街與中州路口時，因神色有異遭桃
    園縣政府警察局保安警察隊員警林佳良上前盤查，甲○○在
    未被有偵查犯罪職權之機關或公務員發覺其寄藏槍枝、子彈
    前，主動向林佳良自首，進而接受本次裁判，始知悉上情，
    並扣得如附表所示之物。
二、案經桃園縣政府警察局移請臺灣桃園地方法院檢察署檢察官
    偵查後提起公訴。
    理  由
壹、程序事項：
    本案認定犯罪事實所引用之本案卷內所有卷證資料（包含文
    書證據、物證等證據），並無證據證明係公務員違背法定程
    序所取得，且被告甲○○及其選任辯護人，於本院審理終結
    前就卷內所有之卷證資料之證據能力均表示無意見，又卷內
    之文書證據，亦無刑事訴訟法第159 條之4 之顯有不可信之
    情況與不得作為證據之情形，則依刑事訴訟法第159 條之 5
    之規定，本案認定犯罪事實所引用之本案卷證所有文書證據
    、物證等證據，均有證據能力。
貳、實體事項：
一、上揭犯罪事實，業據被告甲○○迭於警詢、偵查及本院審理
    中供承不諱；且扣案如附表所示之槍枝、子彈，經送請內政
    部警政署刑事警察局鑑定後，槍枝部分（即如附表編號一所
    示）認係改造手槍，由仿BERETTA 廠92FS型半自動手槍製造
    之槍枝（含彈匣1 個），換裝土造金屬槍管而成，擊發功能
    正常，可供擊發適用子彈使用，認具殺傷力；而子彈部分（
    即如附表編號二、三所示）則均認係非制式子彈，由金屬彈
    殼組合直徑8.9 ±0.5 mm金屬彈頭而成，可擊發，認均具殺
    傷力，有該局98年4 月8 日刑鑑字第0980027490號槍彈鑑定
    書及98年11月13日刑鑑字第0980144349號函各1 份在卷可稽
    ，足認被告之自白與事實相符，而堪以採信。準此，本案事
    證明確，被告犯行洵堪認定，應依法論科。
二、核被告甲○○所為，係犯槍砲彈藥刀械管制條例第8 條第 4
    項之未經許可寄藏可發射子彈具有殺傷力之改造手槍罪，及
    同條例第12條第4 項之未經許可寄藏具有殺傷力之子彈罪。
    被告以一行為同時寄藏具有殺傷力之槍枝及子彈，為想像競
    合犯，應從重論以未經許可寄藏可發射子彈具有殺傷力之改
    造手槍罪。又被告係在未被有偵查犯罪職權之機關或公務員
    發覺其寄藏槍枝、子彈前，即主動向桃園縣政府警察局保安
    警察隊員警林佳良自首，進而接受本次裁判之情，業經證人
    林佳良於本院審理中具結證稱：渠當日係與另2 名員警邱振
    庭、劉俊廷駕車執行巡邏執務，而於行經查獲地點時，發現
    被告看到警車後神情慌張，並加快腳步欲離開，渠等覺得可
    疑，乃下車予以盤查，且經渠等詢問被告身上是否有攜帶違
    禁物品後，被告即主動表示背包內有1 把槍，並當場交付予
    渠等，而在此之前，並無任何線報表示被告涉嫌持有槍枝等
    語明確，故被告就本案之犯行，乃係對於未經發覺之罪自首
    而受裁判，依刑法第62條之規定，減輕其刑。爰審酌被告未
    經許可寄藏具有殺傷力之改造手槍、子彈之行為，具有顯在
    之危險性，嚴重威脅社會治安，惟念及其於犯後均能坦承犯
    行，態度良好，併本案所查獲之槍枝、子彈數量尚非眾多等
    一切情狀，量處如主文所示之刑，並就罰金部分諭知易服勞
    役之折算標準。扣案如附表編號一所示之槍枝，經鑑定後確
    具有殺傷力一節已如上述，自屬違禁物無訛，爰併依刑法第
    38條第1 項第1 款之規定，不問屬於犯人與否，宣告沒收之
    ；至扣案如附表編號二、三所示之子彈4 顆，因業經試射而
    喪失違禁物之性質，而扣案如附表編號四所示之子彈1 顆，
    則係因經鑑定後發射動能不足，認不具殺傷力，本即非屬違
    禁物，自均無庸併為沒收之諭知，附此敘明。
三、末查：被告前未曾因故意犯罪而受有期徒刑以上刑之宣告，
    此有臺灣高等法院被告前案紀錄表在卷可稽，且於犯後坦承
    犯行，並一再表示悔意，復以本案被告係因應允讓「大象」
    將車輛置放於其所開設之車行寄賣，並代為保管車廂內之物
    品後，始知悉車廂內乃係置放如附表所示之槍枝及子彈，此
    尚與一般無端擁槍自重之情形有別，足見其經此刑之宣告後
    ，應知警惕而無再犯之虞，而檢察官亦同意予以諭知緩刑，
    是本院認上開所宣告之刑以暫不執行其刑為當，爰依刑法第
    74條第1 項第1 款之規定，諭知緩刑4 年，惟併依同條第 2
    項第5 款及第4 款之規定，分別命應向指定之政府機關、政
    府機構、行政法人、社區或其他符合公益目的之機構或團體
    ，提供60小時之義務勞務，及應自本判決確定之日起3 年內
    ，向公庫支付新臺幣100,000 元，以啟自新（被告於為本案
    犯行後，刑法第74條第2 項第5 款之規定雖有修正，惟其修
    正之內容僅係擴大受服務者之範圍，且依最高法院95年度第
    8 次刑事庭會議決議，緩刑應逕適用新法之規定，是就此無
    庸為新、舊法比較，附此敘明）。末被告受緩刑宣告因需執
    行刑法第74條第2 項第5 款所定之事項，爰再依同法第93條
    第1 項第2 款之規定，諭知於緩刑期間付保護管束。
據上論斷，應依刑事訴訟法第299 條第1 項前段，槍砲彈藥刀械
管制條例第8 條第4 項、第12條第4 項，刑法第11條前段、第74
條第1 項第1 款、第2 項第4 款、第5 款、第55條、第42條第 3
項前段、第93條第1 項第2 款、第38條第1 項第1 款，判決如主
文。
本案經檢察官馮浩庭到庭執行職務。
中    華    民    國    98    年    12    月    7     日
                    刑事第十庭  審判長法  官    江 德 民
                                      法  官    汪 曉 君
                                      法  官    蘇 昌 澤
以上正本證明與原本無異。
如不服本判決應於收受判決後10日內向本院提出上訴書狀，並應
敘述具體理由。其未敘述上訴理由者，應於上訴期間屆滿後20日
內向本院補提理由書( 均須按他造當事人之人數附繕本) 「切勿
逕送上級法院」。
                                      書記官    田 宜 芳
中    華    民    國    98    年    12    月    7     日
附錄論罪科刑依據之法條：
槍砲彈藥刀械管制條例第8條
未經許可，製造、販賣或運輸鋼筆槍、瓦斯槍、麻醉槍、獵槍、
空氣槍或第4 條第1 項第1 款所定其他可發射金屬或子彈具有殺
傷力之各式槍砲者，處無期徒刑或5 年以上有期徒刑，併科新臺
幣1 千萬元以下罰金。
未經許可，轉讓、出租或出借前項所列槍枝者，處5 年以上有期
徒刑，併科新臺幣1 千萬元以下罰金。
意圖供自己或他人犯罪之用，而犯前二項之罪者，處無期徒刑或
7 年以上有期徒刑，併科新臺幣1 千萬元以下罰金。
未經許可，持有、寄藏或意圖販賣而陳列第1 項所列槍枝者，處
3 年以上10年以下有期徒刑，併科新臺幣700 萬元以下罰金。
第 1 項至第 3 項之未遂犯罰之。
槍砲彈藥刀械管制條例第12條
未經許可，製造、販賣或運輸子彈者，處1 年以上7 年以下有期
徒刑，併科新台幣500 萬元以下罰金。
未經許可，轉讓、出租或出借子彈者，處6 月以上5 年以下有期
徒刑，併科新台幣300 萬元以下罰金。
意圖供自己或他人犯罪之用，而犯前二項之罪者，處3 年以上10
年以下有期徒刑，併科新台幣700 萬元以下罰金。
未經許可，持有、寄藏或意圖販賣而陳列子彈者，處5 年以下有
期徒刑，併科新台幣300 萬元以下罰金。
第 1 項至第 3 項之未遂犯罰之。
附表：
┌──┬─────────┬──┬────────┬─────┬───────┬────────┐
│編號│物   品   名   稱 │數量│ 製  造  方  式 │ 槍枝管制 │鑑  定  結  果│ 鑑  定  報  告 │
│    │                  │    │                │ 編    號 │              │                │
├──┼─────────┼──┼────────┼─────┼───────┼────────┤
│ 一 │改造手槍，由仿BERE│1 支│換裝土造金屬槍管│0000000000│擊發功能正常，│內政部警政署刑事│
│    │TTA 廠92FS型半自動│    │而成            │          │可供擊發適用子│警察局98年 4月 8│
│    │手槍製造之槍枝（含│    │                │          │彈使用，認具殺│日刑鑑字第098002│
│    │彈匣1 個）        │    │                │          │傷力          │7490號鑑驗書    │
├──┼─────────┼──┼────────┼─────┼───────┼────────┤
│ 二 │非制式子彈        │1 顆│由金屬彈殼組合直│無        │經試射，可擊發│同上            │
│    │                  │    │徑8.9 ±0.5mm 金│          │，認具殺傷力  │                │
│    │                  │    │屬彈頭而成      │          │              │                │
├──┼─────────┼──┼────────┼─────┼───────┼────────┤
│ 三 │同上              │3 顆│同上            │無        │均經試射，可擊│內政部警政署刑事│
│    │                  │    │                │          │發，認均具殺傷│警察局98年11月13│
│    │                  │    │                │          │力            │日刑鑑字第098014│
│    │                  │    │                │          │              │4349號函        │
├──┼─────────┼──┼────────┼─────┼───────┼────────┤
│四  │同上              │1 顆│同上            │無        │經試射，雖可擊│內政部警政署刑事│
│    │                  │    │                │          │發，惟發射動能│警察局98年 4月 8│
│    │                  │    │                │          │不足，認不具殺│日刑鑑字第098002│
│    │                  │    │                │          │傷力          │7490號鑑驗書    │
└──┴─────────┴──┴────────┴─────┴───────┴────────┘

司法院資訊處製作；財團法人民間司法改革基金會備份。
